# 关于开具银行履约保函手续费资本化的问题

提问人：动 力十足 时间：2021-11-04 08:05:06
应管委会的要求，公司对履行管委会所签订的工业投资项目开发协议开具了银行履约保函，针对开具履约保函所产生的手续费，是否可以资本化计入在建工程中？若可以资本化，该如何在厂房建设和生产线建设之间进行分摊？

回答人：chenyiwei
不建议作为工程成本的组成部分予以资本化，应将履约保函的费用在发生时直接费用化处理。